臺灣南投地方法院民事裁定
110年度亡字第12號
聲  請  人  黃嬌    

相  對  人
即  失蹤人  胡力誠  

上列聲請人因聲請宣告失蹤人胡力誠死亡事件，本院裁定如下：
    主  文
一、准對失蹤人胡力誠（男，民國00年0月00日生，身分證統一
    編號：Z000000000號，原住南投縣○○鎮○○路000○0號）為宣
    告死亡之公示催告。
二、該失蹤人胡力誠應於本公示催告公告之翌日起柒個月內，向
    本院陳報現尚生存，如不陳報，本院將宣告其為死亡。
三、無論何人，凡知該失蹤人胡力誠之生死者，均應於上開期間
    內，將其所知之事實，陳報本院。
    理  由
一、按失蹤人失蹤滿7年後，或失蹤人為80歲以上者，於失蹤滿3
    年後，或失蹤人為遭遇特別災難者，於特別災難終了滿1年
    後，法院得因利害關係人或檢察官之聲請，為死亡之宣告，
    民法第8條定有明文。又對失蹤人為公示催告，應記載下列
    各款事項：失蹤人應於期間內陳報其生存，如不陳報，即
    應受死亡之宣告。凡知失蹤人之生死者，應於期間內將其
    所知陳報法院。前條陳報期間，自公示催告最後登載公報或
    新聞紙之日起，應有6個月以上，家事事件法第156條亦有明
    文。次按民法第8條規定所稱失蹤，係指失蹤人離去其最後
    住所或居所，而陷於生死不明之狀態。至「生死不明」並非
    絕對而係相對的狀態，僅須聲請人、利害關係人及法院不知
    其行蹤，即為失蹤（最高法院104年度台簡抗字第184號裁判
    參照）。
二、聲請意旨略以：聲請人之子即相對人胡力誠（男，民國00年
    0月00日生，身分證統一編號：Z000000000號，原住南投縣○
    ○鎮○○路000○0號）離有精神疾病，其於100年12月15日失蹤
    ，迄今已近10年，音訊全無、生死不明，前經聲請人報案協
    尋，迄今仍無所獲，為此聲請宣告相對人死亡等語。
三、經查，聲請人主張之前開事實，業據其提出戶籍謄本、失蹤
    人親屬系統表、受（處）理失蹤人口案件登記表等件為證，
    並經證人即相對人之父胡連明到庭證稱：相對人出去工作，
    然後就沒有回來，已經好幾年前了，我們有打電話去公司問
    ，公司說相對人有去上班，但他下班卻沒有回來，不知道相
    對人的下落，相對人失蹤後我有去找，但找不到，後來是仁
    愛鄉那邊有人打電話來說相對人的機車放在山上等語（見本
    院110年11月1日訊問筆錄。又相對人查無入出境及全民健康
    保險投保資料，亦無刑案及在監在押紀錄，其勞工保險於10
    0年5月31日即已退保，其曾於99年間申辦電話使用，但於10
    1年間已停用等情，有本院職權查詢之入出境資訊連結作業
    、法務部─健保資訊連結作業查詢紀錄、勞保局被保險人投
    保資料查詢、臺灣高等法院出入監簡列表、被告前案紀錄表
    、電信資訊連結作業系統結果等件在卷為憑。復經本院函請
    南投縣政府警察局草屯分局派員訪查結果，相對人迄今尚未
    尋獲，且相對人住所之鄰居鄭建業、杜榮鎮等人均稱認識相
    對人，但最後一次看到相對人已係20年前，不知相對人前往
    何處等語，鄰居李清峰則稱不認識相對人等語，有該局110
    年9月27日投草警外字第1100019367號函及所附之查訪紀錄
    表、失蹤人口系統-資料報表等附卷可佐。綜上事證，堪認
    相對人確已離去其住所且未與任何家人至親聯絡，其陷於生
    死不明之狀態已逾7年，聲請人請求對相對人為死亡宣告之
    公示催告，自無不當，應予准許，爰依上揭規定，裁定如主
    文。
中　　華　　民　　國　　110 　年　　11　　月　　3 　　日
　　                            臺灣南投地方法院家事法庭
                                          法　官　柯伊伶
以上正本係照原本作成。
如對本裁定抗告須於裁定送達後10日內向本院提出抗告狀，並應
繳納抗告費新臺幣1,000元整。
中　　華　　民　　國　　110 　年　　11　　月　　3 　　日
                                          書記官  白淑幻